臺灣臺南地方法院刑事判決
             110年度易字第1037號
公  訴  人  臺灣臺南地方檢察署檢察官
被      告  毛文驊



                    （現另案於法務部○○○○○○○○○○○執行中）
上列被告因竊盜案件，經檢察官提起公訴（110 年度營偵字第19
71號），嗣被告於準備程序時就被訴事實為有罪之陳述，經合議
庭裁定由受命法官獨任行簡式審判程序，判決如下：
    主  文
毛文驊犯攜帶兇器毀壞安全設備竊盜罪，累犯，處有期徒刑柒月
。未扣案之犯罪所得新臺幣伍佰元沒收，於全部或一部不能沒收
或不宜執行沒收時，追徵其價額。
    事  實
一、毛文驊於民國110 年6 月8 日午間12時56分許，駕駛車牌號
    碼000-0000號普通重型機車，行經臺南市白河區詔豐里海豐
    厝南90線旁之「順安宮」，見該處宮廟無人看管，竟意圖為
    自己不法之所有，基於竊盜之犯意，持客觀上具危險性、可
    供作為兇器使用之砂輪機1 台，破壞該宮廟內通往神明廳之
    木門附加之鎖頭，並進入神明廳內，竊取功德箱（未上鎖）
    內之香油錢新臺幣（下同）500 元，得手後旋即駕駛原車離
    去。嗣經「順安宮」主委張輝章發現遭竊，報警處理，始循
    線查悉上情。
二、案經臺南市政府警察局白河分局報告臺灣臺南地方檢察署檢
    察官偵查起訴。
    理  由
壹、程序事項：
    被告毛文驊所犯者，非為死刑、無期徒刑、最輕本刑為3 年
    以上有期徒刑之罪，亦非高等法院管轄第一審案件，其於準
    備程序進行中，就被訴事實為有罪之陳述（本院卷第52頁）
    ，經依法告知其簡式審判程序之旨，並聽取當事人之意見後
    ，合議庭爰依刑事訴訟法第273 條之1 第1 項之規定，裁定
    進行簡式審判程序。且依刑事訴訟法第273 條之2 規定，不
    受同法第159 條第1 項、第161 條之2 、第161 條之3 、第
    163 條之1及第164 條至第170 條所規定證據能力認定及調
    查方式之限制，合先敘明。
貳、實體事項：
一、認定事實所憑之證據及理由：
　  上揭犯罪事實，業據被告於警詢、偵訊、準備及審理程序中
    均坦承不諱（警卷第3 頁至第6 頁，偵卷第39頁至第41頁，
    本院卷第52頁、第58頁、第60頁至第61頁），核與證人即被
    害人張輝章於警詢中之證述情節大致相符（警卷第7 頁至第
    9 頁），並有現場照片6 張、路口及現場監視器錄影畫面截
    圖16張、車輛詳細資料報表1 份在卷可稽（警卷第19頁至第
    25頁），足認被告上開任意性之自白與事實相符，應可採信
    。本件事證明確，被告犯行洵堪認定，應予依法論科。
二、論罪科刑：
　㈠按附加於門上之鎖，為安全設備之一種，行為人毀壞附加於
    門上之鎖，應論以刑法第321 條第1 項第2 款之毀壞安全設
    備竊盜罪。次按刑法第321 條第1 項第3 款之攜帶兇器竊盜
    罪，係以行為人攜帶兇器竊盜為其加重條件，此所謂兇器，
    其種類並無限制，凡客觀上足對人之生命、身體、安全構成
    威脅，具有危險性之器械均屬之。經查，本件被告破壞之鎖
    頭，係獨立於木門之外，鎖在固定於木門之鐵片所扣住牆上
    鐵環之附加門鎖等情，業據被告供承在卷（本院卷第61頁）
    ，核與現場照片及監視器錄影畫面截圖所示情形相符（警卷
    第20頁上方、第22頁上方），堪認該鎖頭屬安全設備之一種
    ；而被告持以破壞該鎖頭之砂輪機1 台，部分構造係金屬製
    成，經通電使用後，足以破壞上開附加之門鎖，倘持以對人
    攻擊，當足以對人之生命、身體、安全構成威脅，客觀上核
    屬具危險性之器械，自屬兇器無訛。是核被告所為，係犯刑
    法第321 條第1 項第2 款第、3 款之攜帶兇器毀壞安全設備
    竊盜罪。
　㈡被告前因違反毒品危害防制條例案件，經臺灣嘉義地方法院
    以106 年度嘉簡字第544 號判決判處有期徒刑3 月確定，於
    107 年1 月30日執行完畢出監（下稱前案）等情，有臺灣高
    等法院被告前案紀錄表1 份在卷可查（本院卷第69頁至第87
    頁）。被告於受前案徒刑之執行完畢後，5 年以內故意再犯
    本件有期徒刑以上之罪，核與刑法第47條第1 項所定累犯之
    要件相符。衡酌被告於受前案徒刑之執行完畢後，仍未有所
    警惕，再犯本案，其責任非難程度應予提升，且依本案犯罪
    情節，即使依累犯規定加重其法定最低本刑，亦不致使行為
    人所承受之刑罰超過其所應負擔之罪責，即無司法院釋字第
    775 號解釋意旨所指應裁量不予加重最低本刑，否則將致罪
    刑不相當之情形，爰依刑法第47條第1 項規定，加重其刑。
　㈢爰以行為人之責任為基礎，審酌被告自述因缺錢吃飯，始心
    生歹念，持兇器破壞木門附加之鎖頭後，竊取上址「順安宮
    」功德箱內之財物，對被害人之財產造成損害，所為實屬不
    該。又被告除前已論以累犯之案件外，另有多次因竊盜、違
    反毒品危害防制條例等案件，經法院論罪科刑之紀錄，有臺
    灣高等法院被告前案紀錄表1 份在卷可參（本院卷第69頁至
    第87頁），素行不佳，其中甫因於110 年2 月3 日午間12時
    許，在上址「順安宮」以同樣手法行竊香油錢得手，經本院
    以110 年度易字第568 號判決論罪科刑，有該案判決1 份附
    卷可參（本院卷第31頁至第35頁），詎被告於該案為檢、警
    查獲後，仍未知警惕，再為本件犯行，實應予以非難。惟念
    被害人於警詢中陳稱：本件香油錢約損失500 元，另鎖頭遭
    毀壞部分約損失100 元等語（警卷第8 頁），足認本件犯罪
    所生之損害尚非甚鉅，且被告犯後坦承犯行，態度尚可，兼
    衡被告於審理中自承為國中肄業之智識程度，未婚、無子女
    ，入監前從事搭蓋鐵皮屋工作，每月收入約4 萬元至5 萬元
    ，並獨自居住之家庭生活及經濟狀況（本院卷第62頁）等一
    切情狀，量處如主文所示之刑。
三、沒收部分：
　㈠本件被告竊得之香油錢500 元，為屬於被告之犯罪所得，未
    據扣案，亦未發還與被害人，應依刑法第38條之1 第1 項前
    段、第3 項規定，宣告沒收，並於全部或一部不能沒收或不
    宜執行沒收時，追徵其價額。
　㈡至被告本件持以毀壞鎖頭之砂輪機1 台，為屬於被告所有，
    供本件竊盜犯行所用之物，惟未據扣案，並經被告陳稱：已
    丟棄在嘉義縣水上鄉某處，現在應該找不到了等語（本院卷
    第61頁），卷內復無證據顯示該物尚屬存在，又該物為工地
    工作所用之物，單獨存在不具刑法上之非難性，倘予沒收、
    追徵，除另使刑事執行程序開啟之外，對於被告犯罪行為之
    不法、罪責及刑度之評價均無影響，對於沒收制度所欲達成
    或附隨之社會防衛亦無助益，堪認欠缺刑法上之重要性，應
    認無沒收、追徵之必要，爰依刑法第38條之2 第2 項規定，
    不予宣告沒收、追徵，附此敘明。
據上論斷，應依刑事訴訟法第273 條之1 第1 項、第299 條第1
項前段，刑法第321 條第1 項第2 款、第3 款、第47條第1 項、
第38條之1 第1 項前段、第3 項，刑法施行法第1 條之1 第1 項
，判決如主文。
本案經檢察官蘇榮照提起公訴，檢察官吳惠娟到庭執行職務。
中　　華　　民　　國　　111 　年　　1 　　月　　11　　日
                  刑事第一庭   法  官  陳品謙
以上正本證明與原本無異。
如不服本判決應於收受本判決後20日內向本院提出上訴書狀，並
應敘述具體理由。其未敘述上訴理由者，應於上訴期間屆滿後20
日內向本院補提理由書狀（均須按他造當事人之人數附繕本）「
切勿逕送上級法院」。 
　　　　　　　　　　　　　　　 書記官  趙建舜　　　　　
中　　華　　民　　國　　111 　年　　1 　　月　　11　　日

附錄本案論罪科刑法條：
中華民國刑法第321 條第1 項第2 款、第3 款
犯前條第1 項、第2 項之罪而有下列情形之一者，處6 月以上5
年以下有期徒刑，得併科50萬元以下罰金：
一、侵入住宅或有人居住之建築物、船艦或隱匿其內而犯之。
二、毀越門窗、牆垣或其他安全設備而犯之。
三、攜帶兇器而犯之。
四、結夥三人以上而犯之。
五、乘火災、水災或其他災害之際而犯之。
六、在車站、港埠、航空站或其他供水、陸、空公眾運輸之舟、
    車、航空機內而犯之。